臺灣臺中地方法院刑事判決
111年度易字第1093號
公  訴  人  臺灣臺中地方檢察署檢察官
被      告  許力元



上列被告因竊盜案件，經檢察官聲請以簡易判決處刑（110年度
偵字第24772號），本院認不宜以簡易判決處刑（110年度中簡字
第2517號），改依通常程序審理，判決如下：
    主    文
許力元犯竊盜罪，處有期徒刑肆月，如易科罰金，以新臺幣壹仟
元折算壹日。
被訴於民國一一○年五月十四日竊盜部分，免訴。
    犯罪事實
一、許力元於民國110年6月4日下午3時45分許，行經址設臺中市
    ○區○○路000號之「翔順機車託運臺中前車店」前，見郭姿吟
    所有之車牌號碼000-000號輕型機車停放在該處，且鑰匙未
    拔，竟意圖為自己不法之所有，基於竊盜之犯意，於上開時
    間、地點，徒手持該鑰匙啟動機車引擎後騎車離去，以此方
    式竊取得逞。嗣郭姿吟察覺遭竊，報警處理，經警於同年月
    12日晚間10時50分許，在臺中市北區三民路與公園路交岔路
    口尋獲，並扣得上開機車1輛、機車鑰匙1副（均已發還）及
    第三人林泓達之個人證件2張。
二、案經臺中市政府警察局第二分局報告臺灣臺中地方檢察署檢
    察官偵查後聲請簡易判決處刑。
    理    由
壹、有罪部分
一、本判決所引用被告許力元以外之人於審判外之陳述，檢察官
    及被告於本院審理時均同意作為證據，迄辯論終結前未聲明
    異議，本院審酌上開證據資料作成時之情況，尚無違法不當
    及證明力明顯過低之瑕疵，認以之作為證據應屬適當，依刑
    事訴訟法第159條之5第1項規定，均有證據能力。另援引之
    非供述證據，因無證據證明係公務員違背法定程序所取得，
    亦無顯有不可信之情況，檢察官及被告於本院審理時均同意
    該等證據之證據能力，俱與本案有關，經本院於審理期日提
    示予被告辨認、告以要旨而為合法調查，應認均得作為裁判
    基礎。
二、上揭犯罪事實，業據被告於警詢、偵查及本院審理時坦承不
    諱，核與證人即被害人郭姿吟之友人黃祥紋於警詢時之證述
    （見110核交2110卷第13-14頁）相符，亦有職務報告、臺中
    市政府警察局第二分局扣押筆錄、扣押物品目錄表、現場及
    扣案物照片、失車-案件基本資料詳細畫面報表、車輛詳細
    資料報表、高雄市政府警察局鳳山分局五甲派出所受（處）
    理案件證明單、贓物認領保管單及本院公務電話紀錄表附卷
    可稽（見110偵24772卷第61頁、第71-79頁、第83-89頁，11
    0核交2110卷第11頁、第15頁，本院111易1093卷第73頁），
    足認被告所為任意性自白與事實相符，洵堪採信。是本案事
    證業已明確，被告犯行堪以認定，應依法論科。
三、論罪科刑
　㈠核被告所為，係犯刑法第320條第1項之竊盜罪。
　㈡被告前因數竊盜、違反電信法案件，分別經臺灣臺南地方法
    院判決後，同院以104年度聲字第1242號裁定應執行有期徒
    刑3年確定，於109年10月2日徒刑執行完畢出監（下稱前案
    ）等情，為被告所自認（見本院111易1093卷第92頁），亦
    據檢察官提出臺灣臺南地方法院刑事裁判、臺灣高等法院定
    應執行刑案件一覽表、臺灣臺南地方檢察署執行指揮書電子
    檔紀錄及執行案件資料表為證（見本院111易1093卷第119-1
    53頁），足徵被告於受徒刑之執行完畢後5年內，故意再犯
    本案有期徒刑以上之罪，為累犯。檢察官復於本院審理時指
    出：被告所犯前案與本案之犯罪罪質、目的、手段與法益侵
    害結果均高度相似，足認被告對刑罰之感應力較薄弱，倘加
    重其刑，並無情輕法重之情形，請求依累犯之規定加重其刑
    等語（見本院111易1093卷第92頁），已為相當說明，本院
    審酌被告執行完畢之前案中，包含10餘件竊盜犯罪，與其本
    案犯行之犯罪類型、罪質、目的、手段及法益侵害結果確屬
    高度相似，又被告因前案入監執行長達數年，已然接受較嚴
    格之矯正處遇，竟於前案執行完畢後1年內，再為本案犯行
    ，可見被告並未因前案刑罰之執行，確實體認其行為之違法
    性與危害性而知所警惕，法遵循意識及對刑罰之感應力均有
    不足，若加重其刑，尚無使其所受刑罰超過其應負擔罪責之
    疑慮，參酌司法院大法官釋字第775號解釋意旨，依刑法第4
    7條第1項規定，加重其刑。並基於精簡裁判之要求，不在判
    決主文為累犯之諭知（最高法院110年度台上字第5660號判
    決意旨參照），附此敘明。
四、爰以行為人之責任為基礎，審酌被告正值壯年，前因多次竊
    盜案件，經刑之宣告與執行，仍欠缺尊重他人財產權與社會
    秩序之觀念，未思以合法、正當途徑滿足個人所需，圖一己
    之利即竊取被害人之財物，造成被害人受有財產損害，兼衡
    被告犯後始終坦承犯行，其竊得之機車及鑰匙幸經員警及時
    尋獲而得以返還被害人，降低被害人受損害之程度，及被告
    自陳國中肄業、先前擔任粗工、經濟狀況貧窮、無需其扶養
    或照顧之人、健康狀況良好（見本院111易1093卷第92頁）
    與被害人之意見（見本院111易1093卷第27-28頁）等一切情
    狀，量處如主文所示之刑，併諭知易科罰金之折算標準。
五、扣案之輕型機車1輛、鑰匙1副，核屬被告因本案犯行所獲取
    之犯罪所得，原應予以沒收，惟事後已原物返還與被害人，
    此有上開贓物認領保管單及本院公務電話紀錄表存卷可參，
    依刑法第38條之1第5項規定，無需對被告為沒收之諭知。
貳、免訴部分
一、聲請簡易判決處刑意旨另以：被告於110年5月14日晚間11時
    15分許，在臺北市大安區市○○道0段000號之懷生國宅警衛室
    ，趁無人注意之際，徒手竊取告訴人林泓達放置該處、以黑
    色翻蓋皮套包覆之三星廠牌A31型號手機1支(手機價值新臺
    幣【下同】7,000元，皮套價值約450元，保護套內尚有放置
    告訴人之身分證、健保卡及儲值約1,280元之悠遊卡各1張)
    ，得手後，將手機以約1,000餘元之代價變賣予不知情之臺
    北市萬華區跳蚤市場攤販，證件則予以留存，因認被告涉犯
    刑法第320條第1項之竊盜罪嫌等語。
二、按同一案件曾經判決確定者，應諭知免訴之判決，刑事訴訟
    法第302條第1款定有明文。所謂一事不再理之原則，係指同
    一案件曾經實體上之確定判決，其犯罪之起訴權業已消滅，
    不得再為訴訟之客體者而言。已經提起公訴之案件，在同一
    法院重行起訴者，若先起訴之判決雖確定在後，但於判決時
    ，後起訴之判決，已經先行確定，則應以先確定者為有既判
    之拘束力，後確定者，應依同法第302條第1款之規定為免訴
    之諭知（最高法院90年度台非字第132號、105年度台非字第
    152號判決意旨參照）。
三、經查：
  ㈠被告於110年5月14日晚間11時45分許，在臺北市大安區市○○
    道0段000號前，見告訴人置於該處警衛亭內之三星廠牌手機
    1台無人看管且窗戶未上鎖，竟意圖為自己不法之所有，基
    於竊盜之犯意，徒手將手伸入窗戶內竊取上開手機得手，並
    隨即離去等情，經臺灣臺北地方檢察署檢察官以110年度偵
    字第19873號、第22600號、第32899號、第34628號聲請簡易
    判決處刑，於111年1月19日繫屬於臺灣臺北地方法院，經該
    院以111年度簡字第180號判決判處有期徒刑4月，並與同案
    其他竊盜犯行合併定其應執行有期徒刑1年2月，嗣於111年3
    月8日確定（下稱甲案）等情，有上開刑事簡易判決及臺灣
    高等法院被告前案紀錄表在卷可稽（見本院110中簡2517卷
    第53-60頁，本院111易1093卷第35-72頁），亦經本院調閱
    前開案件全卷核閱屬實。
  ㈡本案被告被訴於110年5月14日晚間11時15分許，在臺北市大
    安區市○○道0段000號前，竊取告訴人之三星廠牌手機等物之
    犯行，於110年11月24日繫屬本院，此有臺灣臺中地方檢察
    署110年11月24日中檢謀夜（美）110偵24772字第110911765
    4號函上本院收文戳章附卷可考（見本院110中簡2517卷第7
    頁）。而聲請簡易判決處刑書記載之事實，與甲案事實間，
    犯罪時間幾乎相同，犯罪地點、告訴人及手段同一，被告均
    係竊取手機，且檢察官所提出告訴人於警詢時之指述（見11
    0偵24772卷第245-247頁），以及卷附臺北市政府警察局大
    安分局新生南路派出所受（處）理案件證明單、受理各類案
    件紀錄表、監視器影像截圖照片（見110偵24772卷第249-25
    8頁），均與甲案卷附證據相同（見本院111易1093卷第99-1
    00頁、第103-109頁），足認被告本案被訴竊取告訴人手機
    之犯罪事實，與被告所為甲案竊盜犯行，核屬同一被告、同
    一犯罪事實之「同一案件」，且甲案判決業已確定，基於一
    事不再理原則，本案雖屬先起訴之案件，然同一案件既已判
    決確定而有既判力，本案犯行已為後起訴之甲案既判力所及
    ，被告同時竊取告訴人之身分證、健保卡部分，與其竊取手
    機部分係屬實質上一罪關係，亦為甲案判決效力所及，依首
    揭規定與說明，被告被訴於110年5月14日竊盜部分，應為免
    訴之判決。
四、檢察官雖於聲請簡易判決處刑書中載明請求沒收被告變賣手
    機之款項及儲值約1,280元之悠遊卡1張之意旨，惟甲案判決
    已就被告本次竊得之手機宣告沒收及追徵價額，且其所認定
    手機價值8,730元，應包含告訴人之手機7,000元、手機皮套
    450元及放置在內之悠遊卡儲值金額1,280元，可認被告此部
    分所獲不法利得業經甲案判決宣告沒收、追徵，無重複沒收
    之必要，無需為沒收及追徵價額之諭知。
據上論斷，應依刑事訴訟法第452條、第299條第1項前段、第302
條第1款，刑法第320條第1項、第47條第1項、第41條第1項前段
，刑法施行法第1條之1第1項，判決如主文。
本案經檢察官蔣志祥聲請簡易判決處刑，檢察官林明誼到庭執行
職務。
中　　華　　民　　國　　111 　年　　8　　月　 　23　　日
                  刑事第十五庭  法  官  鄭咏欣
以上正本證明與原本無異。
如不服本判決應於收受送達後20日內向本院提出上訴書狀，並應
敘述具體理由；其未敘述上訴之理由者，應於上訴期間屆滿後20
日內向本院補提理由書（均須按他造當事人之人數附繕本）「切
勿逕送上級法院」。
告訴人或被害人如不服判決，應備理由具狀向檢察官請求上訴，
上訴期間之計算，以檢察官收受判決正本之日起算。
                               書記官  施佑諭      
中　　華　　民　　國　  111   年　　8    月　 　23 　日 
附錄本案論罪科刑法條：
中華民國刑法第320條
意圖為自己或第三人不法之所有，而竊取他人之動產者，為竊盜
罪，處五年以下有期徒刑、拘役或五十萬元以下罰金。
意圖為自己或第三人不法之利益，而竊佔他人之不動產者，依前
項之規定處斷。
前二項之未遂犯罰之。